最高法院刑事判決　　　　　　　　　　　　　　　　八十八年度台非字第一三一號
　　上訴人　最高法院檢察署檢察總長
　　被　告　甲○○
右上訴人因被告湮滅證據案件，對於台灣彰化地方法院（員林簡易庭）中華民國八十
七年十二月二十四日第一審確定簡易判決（八十七年度員簡字第四○八號，聲請處刑
案號：台灣彰化地方法院檢察署八十七年度偵字第九一九○號），認為違法，提起非
常上訴，本院判決如左：
    主  文
原判決關於違背法令部分撤銷。
    理  由
非常上訴理由稱：「按判決不適用法則或適用不當者，為違背法令，刑事訴訟法第三
百七十八條定有明文。本件檢察官聲請簡易判決之事實，為被告甲○○與另行起訴之
張榮年係兄弟，明知其帶同彰化縣警察局員林分局員警於民國八十七年十月十一日在
彰化縣員林鎮饒明國小邊巷內三百分尺處大樹下，查扣之巴西ＴＡＵＲＵＳ廠製造口
徑９ＭＭ半自動手槍一把、子彈四顆及彈匣一個等物，係張榮年未經許可持有，並係
張榮年於同日五時三十分許，在位於彰化縣員林鎮○○路○段五五七巷一○○弄十四
號之住處，因過失致陳雅倫受重傷之物，為關係張榮年刑事被告案件之證據，竟仍於
同日七時許，受張榮年之託將上開槍、彈匣、子彈隱匿在上開查獲地點，嗣於同日為
警訊問時坦承上情。雖該聲請簡易判決處刑書未引用槍砲彈藥刀械管制條例第七條第
四項之條文，然聲請簡易判決處刑書犯罪事實欄之犯罪事實述中，則有將被告甲○
○受張榮年之託寄藏手槍、槍彈、彈匣等事實述明確。且該寄藏手槍、槍彈、彈匣
之犯罪事實與已判決確定之隱匿證據罪乃一行為觸犯數罪名。又檢察官向法院聲請以
簡易判決處刑，與起訴有同一之效力，為刑事訴訟法第四百五十一條第三項所明定。
本案檢察官既在聲請簡易判決處刑書犯罪事實欄有明被告受託寄藏手槍、槍彈、彈
匣之事實，依刑事訴訟法第二百六十七條之規定，自為起訴效力之所及。而原確定判
決僅判處被告甲○○隱匿關係他人刑事被告案件之證據罪，而置被告所犯槍砲彈藥刀
械管制條例第七條第四項、第十二條第四項、第十三條第四項之寄藏手槍、子彈、彈
匣等罪於不顧，自係有判決不適用法則之違法。因案已判決確定，爰依刑事訴訟法第
四百四十一條、第四百四十三條提起非常上訴，請將該判決違背法令部分撤銷，以資
糾正」等語。
本院按：檢察官聲請以簡易判決處刑者，該項聲明與起訴有同一之效力。而檢察官就
實質上一罪或想像競合犯、牽連犯、連續犯等裁判上一罪之犯罪事實起訴一部者，其
效力及於全部，依審判不可分之原則，受理法院應就全部事實加以審判，於不妨害事
實同一之範圍內，自由認定事實而為法律之適用，此觀刑事訴訟法第二百六十七條、
第四百五十一條第三項之規定自明。又槍砲彈藥刀械管制條例第七條第四項及第十二
條第四項所稱之「寄藏」，係指未經許可，受寄他人之手槍、子彈等物，為之隱蔽、
藏匿而言。本件據台灣彰化地方法院檢察署檢察官於民國八十七年十一月三十日以八
十七年度偵字第九一九○號聲請簡易判決處刑書，其聲請被告甲○○之犯罪事實略以
：被告明知其弟張榮年未經許可而持有之巴西ＴＡＵＲＵＳ廠製口徑九ＭＭ半自動手
槍一把（內含彈匣一個）、子彈四顆，係張榮年於八十七年十月十一日上午五時三十
分許在自宅因過失致使陳雅倫受重傷之物，為關係張榮年刑事被告案件之證據，竟於
同（十一）日上午七時許，受張榮年之託，為之藏匿在彰化縣員林鎮饒明國小邊巷內
三百公尺處大樹下，於同日為警查獲等情。倘屬無訛，則被告所為，顯係同一隱蔽、
藏匿槍彈之行為而同時觸犯刑法第一百六十五條之隱匿關係他人刑事證據罪及槍砲彈
藥刀械管制條例第七條第四項之未經許可寄藏手槍罪（彈匣為手槍之部分零件，不另
論以同條例第十三條第四項之罪）與同條例第十二條第四項之未經許可寄藏子彈罪，
應依刑法第五十五條之規定，從一重適用上開未經許可寄藏手槍罪處斷。檢察官於聲
請簡易判決處刑書之證據並所犯法條欄雖僅列被告係犯刑法第一百六十五條之隱匿關
係他人刑事證據罪，但其餘二罪，自為與起訴有同一效力之聲請效力所及，依審判不
可分之原則，原審法院自應一併加以審判。然原審之簡易判決仍為相同事實之認定，
但僅援引刑法第一百六十五條及其他相關法律論處被告隱匿關係他人刑事被告案件之
證據罪刑（處拘役三十日，如易科罰金以三百元折算一日），對被告一行為同時觸犯
槍砲彈藥刀械管制條例第七條第四項及第十二條第四項之罪，置而未論，揆諸上揭說
明，顯屬判決違背法令。案經確定，非常上訴意旨執以指摘，洵有理由，因原判決尚
非不利於被告，應由本院僅將原判決關於違背法令部分撤銷，以資糾正。
據上論結，應依刑事訴訟法第四百四十七條第一項第一款前段，判決如主文。
中      華      民      國    八十八    年      六      月      四      日
                              最高法院刑事第一庭
                                  審判長法官  施  文  仁
                                        法官  張  淳  淙
                                        法官  林  永  茂
                                        法官  洪  明  輝
                                        法官  蔡  清  遊
      右正本證明與原本無異
                                              書  記  官
中      華      民      國    八十八    年      六      月      九      日
